【裁判字號】    97,裁,3602
【裁判日期】    970722
【裁判案由】    贈與稅
【裁判全文】
最  高  行  政  法  院  裁  定
                                      97年度裁字第3602號
上  訴  人  甲○○
被 上訴 人  財政部臺灣省北區國稅局
代  表  人  陳文宗
                          送達代收人  乙○○
上列當事人間贈與稅事件，上訴人對於中華民國94年12月1日臺
北高等行政法院93年度訴字第3513號判決，提起上訴，本院裁定
如下：
    主  文
上訴駁回。
上訴審訴訟費用由上訴人負擔。
    理  由
一、按對於高等行政法院判決之上訴，非以其違背法令為理由，
    不得為之，行政訴訟法第242條定有明文。依同法第243條第
    1項規定，判決不適用法規或適用不當者，為違背法令；而
    判決有同條第2項所列各款情形之一者，為當然違背法令。
    是當事人對於高等行政法院判決上訴，如依行政訴訟法第24
    3條第1項規定，以高等行政法院判決有不適用法規或適用不
    當為理由時，其上訴狀或理由書應有具體之指摘，並揭示該
    法規之條項或其內容；若係成文法以外之法則，應揭示該法
    則之旨趣；倘為司法院解釋或本院之判例，則應揭示該判解
    之字號或其內容。如以行政訴訟法第243條第2項所列各款情
    形為理由時，其上訴狀或理由書，應揭示合於該條項各款之
    事實。上訴狀或理由書如未依此項方法表明，或其所表明者
    與上開法條規定不合時，即難認為已對高等行政法院判決之
    違背法令有具體之指摘，其上訴自難認為合法。
二、本件上訴人於民國86年3月26日透過林明哲帳戶移轉予其女
    林明春（嗣改名林容安）新臺幣（下同）1,000,000元；同
    年4月10日移轉予其子林信介現金10,000,000元；同年7月16
    日移轉予其子林信進2,000,000元，且未依規定申報贈與稅
    。經被上訴人於88年12月31日查獲，核定贈與總額13,000,0
    00元，贈與淨額12,000,000元，贈與稅額2,255,000元，並
    按應納稅額加處1倍罰鍰2,255,000元。上訴人不服，訴經財
    政部92年3月21日台財訴字第0910059954號訴願決定，撤銷
    原處分（復查決定）。被上訴人重核復查決定，仍維持原核
    定。上訴人不服，循序提起行政訴訟，為原審法院93年度訴
    字第3513號判決駁回。
三、上訴人對於原審法院判決上訴，雖以該判決違背法令為由，
    惟核其上訴理由，係就原審取捨證據、認定事實之職權行使
    ，所論斷：上訴人於77年間出售其所有土地予南寶樹脂化學
    工廠股份有限公司，該公司於86年3月4日支付110,000,000
    元，經被上訴人於88年12月31日選案派查及開始調閱相關資
    料。經查核上開資金，其中支票號碼AG0000000金額20,000,
    000元及AG0000000金額5,000,000元於86年3月10日存入林明
    哲臺灣銀行公館分行帳戶，同年3月26日轉入林容安同分行
    帳戶1,000,000元；支票號碼AG0000000金額10,000,000元於
    86年4月10日存入林信介臺灣銀行新店分行，同月21日轉存6
    個月定存，且繼續由林信介占有及支配該金錢；上訴人於86
    年7月16日由臺灣銀行公館分行帳戶轉存2,000,000元至林信
    進帳戶。上訴人主張係借款，並非可採，所稱償還款項均於
    被上訴人查獲基準日後始轉回上訴人，被上訴人依遺產及贈
    與稅法第4條第2項規定，核定本件贈與稅額2,255,000元，
    並以上訴人未依規定申報贈與稅，依同法第44條之規定，按
    應納稅額加處1倍之罰鍰，並無違誤等指摘其為不當，並就
    原審已論斷者，泛言未論斷，理由不備，或就原審所為論斷
    ，泛言其論斷矛盾，違反證據法則，而非具體表明合於不適
    用法規、適用法規不當、或行政訴訟法第243條第2項所列各
    款之情形，難認對該判決之如何違背法令已有具體之指摘。
    依首開規定及說明，應認其上訴為不合法。
四、據上論結，本件上訴為不合法。依行政訴訟法第249條第1項
    前段、第104條、民事訴訟法第95條、第78條，裁定如主文
    。
中    華    民    國    97    年    7     月    22    日
                    最高行政法院第三庭
                        審判長法官  黃  璽  君
                              法官  帥  嘉  寶
                              法官  鄭  忠  仁
                              法官  黃  本  仁
                              法官  吳  東  都
以  上  正  本  證  明  與  原  本  無  異
中    華    民    國    97    年    7     月    23    日
                              書記官  邱  彰  德


司法院資訊處製作；財團法人民間司法改革基金會備份。
